臺灣臺北地方法院刑事判決
111年度審易字第660號
公  訴  人  臺灣臺北地方檢察署檢察官
被      告  黃星瑋



上列被告因妨害自由案件，經檢察官提起公訴（111年度偵字第6
097號）後，被告於本院審理中就被訴事實為有罪之陳述，經檢
察官聲請改依協商程序而為判決，本院予以同意，判決如下：
    主      文
黃星瑋犯恐嚇危害安全罪，貳罪，各處罰金新臺幣玖仟元，如易
服勞役，以新臺幣壹仟元折算壹日；應執行罰金新臺幣壹萬貳仟
元，如易服勞役，以新臺幣壹仟元折算壹日，緩刑貳年。
　　事實及理由
一、本件犯罪事實及證據，除引用附件檢察官起訴書之記載外，
    另據被告於本院審理時坦承犯行，核其自白，與起訴書所載
    事證相符，可認屬實，本案事證明確，被告犯行堪予認定，
    應依法論處。
二、論罪科刑：
　　核被告所為，係犯刑法第305條之恐嚇危害安全罪。被告係
    基於單一之犯意，於密切接近之時間、地點，傳送附件附表
    編號1、2、3所示訊息予告訴人鄭裕蓉而為本件恐嚇危害安
    全犯行，係侵害相同之法益，彼此行為之獨立性極為薄弱，依
    一般社會健全觀念，在時間差距上，難以強行分開，在刑法評
    價上，視為數個舉動之接續施行，而合為包括之一行為予以評
    價，應論以接續犯之實質上一罪。被告分別傳送附件附表所
    示訊息予告訴人鄭裕蓉、李欣紘，係侵害不同告訴人之法益
    ，在刑法評價上各具獨立性，犯意各別，行為互殊，應分論
    併罰，定其應執行刑。依認罪協商結果判決如主文所示，並
    均諭知易服勞役之折算標準。
三、附記事項：
　　被告前未曾受有期徒刑以上刑之宣告，有臺灣高等法院被告
    前案紀錄表一份在卷可稽，本院認經此偵、審程序及科刑宣
    告後，當知所警惕，無再犯之虞，所宣告之刑以暫不執行為
    適當，依刑法第74條第1項第1款規定，併予緩刑諭知，以啟
    自新。   
四、協商判決除有刑事訴訟法第455條之4第1項第1款於本訊問程
    序終結前，被告撤銷協商合意或檢察官撤回協商聲請者；第
    2款被告協商之意思非出於自由意志者；第4款被告所犯之罪
    非第455條之2第1項所定得以協商判決者；第6款被告有其他
    較重之裁判上一罪之犯罪事實者；第7款法院認應諭知免刑
    或免訴、不受理者情形之一，及違反同條第2項「法院應於
    協商合議範圍內為判決；法院為協商判決所科之刑，以宣告
    緩刑或2年以下有期徒刑、拘役或罰金為限」之規定者外，
    檢察官與被告均不得上訴。如有前述得上訴之情形，得自收
    受判決送達之翌日起20日內，向本院提出上訴書狀，上訴於
    第二審法院，併予敘明。
據上論斷，應依刑事訴訟法第455條之2第1項、第455條之8、第
454條、第455條，刑法第305條、第42條第3項、第51條第7款、
第74條第1項第1款，判決處刑如主文。
本案經檢察官黃振城提起公訴，檢察官邱曉華到庭執行職務。
中　　華　　民　　國　　111 　年  　 6  　月　　 9  　日
                  刑事第二十庭  法　官　洪英花
以上正本證明與原本無異。
不得上訴。
                                書記官  洪啟瑞
中　　華　　民　　國　　111 　年  　 6  　月　　10  　日
附錄本案論罪科刑依據法條全文：
中華民國刑法第305條
（恐嚇危害安全罪）
以加害生命、身體、自由、名譽、財產之事恐嚇他人，致生危害
於安全者，處2年以下有期徒刑、拘役或9千元以下罰金。
附件：
臺灣臺北地方檢察署檢察官起訴書
                                     111年度偵字第6097號
　　被　　　告　黃星瑋　男　20歲（民國00年00月0日生）
　　　　　　　　　　　　住新北市○○區○○路0段00○0號
　　　　　　　　　　　　　10樓
　　　　　　　　　　　　居桃園市○○區○○路0段000巷0號
　　　　　　　　　　　　　5樓
　　　　　　　　　　　　國民身分證統一編號：Z000000000號
上列被告因妨害自由案件，業經偵查終結，認應提起公訴，茲將
犯罪事實及證據並所犯法條分敘如下：
　　　　犯罪事實
一、黃星瑋於民國111年1月3日某時，在不詳地點，基於恐嚇之
    犯意，以暱稱為｢＿wei＿12.06｣之帳戶登入社群軟體INSTAGRA
    M後，分別傳送附表所示訊息予鄭裕蓉、李欣紘，使鄭裕蓉
    、李欣紘心生畏懼，致生危害於安全。
二、案經鄭裕蓉訴由臺北市政府警察局松山分局報告及李欣紘告
    訴偵辦。
　　　　證據並所犯法條
一、證據清單及待證事實：
編號 證  據  名  稱 待  證  事  實 1 被告黃星瑋於警詢及偵查中之供述 被告確有傳送附表所示訊息予告訴人鄭裕蓉、李欣紘。 2 證人即告訴人鄭裕蓉於警詢及偵查中之證述 1、告訴人鄭裕蓉收到附表所示訊息之經過。 2、告訴人鄭裕蓉確有心生畏懼。 3 證人即告訴人李欣紘於警詢及偵查中之證述 1、告訴人李欣紘收到附表所示訊息之經過。 2、告訴人李欣紘確有心生畏懼。 4 被告傳送予告訴人鄭裕蓉之INSTAGRAM截圖照片6張 被告確有傳送附表所示訊息予告訴人鄭裕蓉。 5 被告傳送予告訴人李欣紘之INSTAGRAM截圖照片4張 被告確有傳送附表所示訊息予告訴人李欣紘。 
二、核被告所為，係犯刑法第305條之恐嚇危害安全罪嫌。被告
    係基於單一之犯意，於密切接近之時間、地點，傳送編號1、
    2、3所示訊息予告訴人鄭裕蓉而為本件恐嚇危害安全犯行，
    係侵害相同之法益，彼此行為之獨立性極為薄弱，依一般社會
    健全觀念，在時間差距上，難以強行分開，在刑法評價上，應
    以視為數個舉動之接續施行，而合為包括之一行為予以評價，
    較為合理，此部分請各論以接續犯之實質上一罪。被告分別傳
    送附表所示訊息予告訴人鄭裕蓉、李欣紘，係侵害不同告訴
    人之法益，在刑法評價上各具獨立性，故犯意各別，行為互
    殊，皆請予以分論併罰。
三、依刑事訴訟法第251條第1項提起公訴。
　　此　　致
臺灣臺北地方法院
中　　華　　民　　國　 111　　年　　3 　　月　　10　　日
　　　　　　　　　　　　　檢　察　官　黃　振　城
本件正本證明與原本無異
中　　華　　民　　國　 111　  年　  3　   月    23　  日
                          書  記  官  馬  丞  誼
附錄本案所犯法條全文：
中華民國刑法第305條
以加害生命、身體、自由、名譽、財產之事恐嚇他人，致生危害
於安全者，處 2 年以下有期徒刑、拘役或 9 千元以下罰金。
附表
編號 訊息內容 傳送對象 1 你他媽今天給不出交代，明天我就帶人去堵妳 告訴人鄭裕蓉 2 我今天沒看到錢我明天就帶人去堵妳 告訴人鄭裕蓉 3 明天我就會讓我兄弟們把你請過來 告訴人鄭裕蓉 4 你女朋友欠我錢，總共兩萬二，他如果還不出來，就要請你幫他還，如果你們不願意還，我就帶我戰堂的朋友請你們去喝茶。 告訴人李欣紘